【裁判字號】    97,聲,1749
【裁判日期】    970829
【裁判案由】    返還擔保金
【裁判全文】
臺灣臺中地方法院民事裁定              97年度聲字第1749號
聲  請  人  合作金庫商業銀行股份有限公司
                      統一編號.
法定代理人  甲○○
代  理  人  乙○○
相  對  人  周昌
上列聲請人聲請返還提存物事件，本院裁定如下：
    主      文
本院九十三年度存字第二二七號提存事件，聲請人所提存之中央
政府重大交通建設公債八十六年度甲類第十期債票（債券代號：
A86310）面額新臺幣伍拾萬元，准予返還。
聲請程序費用由相對人負擔。
    理      由
一、按訴訟終結後，供擔保人證明已定20日以上之期間，催告受
    擔保利益人行使權利而未行使，或法院依供擔保人之聲請，
    通知受擔保利益人於一定期間內行使權利並向法院為行使權
    利之證明而未證明者，法院應依供擔保人之聲請，以裁定命
    返還其提存物，民事訴訟法第104條第1項第3款定有明文。
    前開規定，於其他依法令供訴訟上之擔保者準用之，並為同
    法第106條所明定。
二、本件聲請意旨略謂：聲請人（原債權人中國農民銀行股份有
    限公司已於民國95年5月1日合併為合作金庫商業銀行股份有
    限公司）前遵本院89年度裁全字第3636號、92年度裁全聲字
    第892號民事裁定，提供擔保物中央政府重大交通建設公債8
    6年度甲類第10期債票（債券代號：A86310）面額新臺幣50
    萬元為擔保，並以本院93年度存字第227號提存事件提存在
    案。茲因該事件業經聲請人撤回假扣押執行而終結，並經聲
    請人於97年5月8日聲請本院向受擔保利益人即相對人催告於
    20日之期間行使權利而未行使，爰聲請返還前開提存物等語
    。
三、聲請人主張之事實，業據其提出行政院金融監督管理委員會
    95年5月1日金管銀（二）字第09500175280號函、本院93年
    度存字第227號提存書、89年度裁全字第3636號民事裁定、
    本院97年4月24日中院彥民執89執全寅字第1528號（聲請人
    撤回假扣押執行）、本院97年7月10日中院彥民正97聲1059
    字第75836號函（相對人未對本院為行使權利之證明）為證
    ，並經本院調取前述提存卷宗及本院89年度裁全字第3636號
    、本院89年度執全字第1528號、本院97年度聲字第1059號等
    卷宗查明無誤，自可信為真正。故聲請人聲請返還提存物，
    核與上開規定相符，應予准許。
四、依民事訴訟法第95條、第78條，裁定如主文。
中    華    民    國    97    年    8     月    29    日
                  民事第二庭  法  官  楊國精
正本係照原本作成
如不服本裁定，應於送達後10日內向本院提出抗告狀，並繳納抗
告費新臺幣1,000元。
中    華    民    國    97    年    8     月    29    日
                              書記官


司法院資訊處製作；財團法人民間司法改革基金會備份。
